臺灣臺南地方法院臺南簡易庭民事判決
111年度南小字第1616號
原      告  陳姿融  
被      告  李昌益  


上列當事人間侵權行為損害賠償事件，於中華民國111年11月2日
言詞辯論終結，本院判決如下：
    主  文
被告應給付原告新臺幣參仟伍佰貳拾伍元，及自民國111年9月30
日起至清償日止，按週年利率百分之五計算之利息。
原告其餘之訴駁回。
訴訟費用新臺幣壹仟元，由被告負擔新臺幣參佰伍拾參元，其餘
新臺幣陸佰肆拾柒元由原告負擔。
本判決原告勝訴部分得假執行；但被告如以新臺幣參仟伍佰貳拾
伍元為原告預供擔保，得免為假執行。 
    事實及理由
一、按訴狀送達後，原告不得將原訴變更或追加他訴。但擴張或
    減縮應受判決事項之聲明者，不在此限，民事訴訟法第255
    條第1項第3款定有明文。本件原告起訴時原聲明：被告應給
    付原告新臺幣（下同）7,050元，及自民國111年4月16日起
    至清償日止，按週年利率百分之5計算之利息等語（調字卷
    第11頁）；嗣於本院111年11月2日言詞辯論期日當庭變更訴
    之聲明為：被告應給付原告1萬元，及其中7,050元自起訴狀
    繕本送達翌日即111年9月30日起；其中2,950元自111年11月
    3日起，均至清償日止，按週年利率百分之5計算之利息等語
    （見本院卷第35頁），核屬擴張或減縮應受判決事項之聲明
    ，合於前開規定，應予准許。
二、原告起訴主張：兩造於110年11月11日均任職臺南市○○區○○
    路00號伽碩職訓中心，被告於當日14時許，在伽碩職訓中心
    B1教室內，碰落原告放置椅子上之三星手機1支（下稱系爭
    手機），導致系爭手機之螢幕及背蓋破裂，原告為此支付維
    修費用7,050元，又原告先向區公所聲請調解，但被告不願
    意，造成原告還要花費時間提起刑事、民事訴訟，此部分另
    向被告求償2,950元。爰依據侵權行為之規定提起本件訴訟
    ，並聲明：被告應給付原告10,000元，及其中7,050元自起
    訴狀繕本送達翌日即111年9月30日起；其中2,950元自111年
    11月3日起，均至清償日止，按週年利率百分之5計算之利息
    。
三、被告答辯則以：當時伊在授課，原告的手機放在椅子上之音
    箱上，可能是被告坐椅子時，不慎碰撞到旁邊的椅子，該椅
    子再碰撞放有原告手機之椅子，導致該手機掉落，被告有聽
    到物品落下來的聲音，就撿起來放在椅子上，不是故意碰落
    原告手機的；原告在該課程是助教，她有自己的桌子，貴重
    的東西應該放在自己桌子，不應放在音響那邊；原告手機掉
    下去要向伊索賠，被告覺得不合理等語，並聲明：原告之訴
    駁回。
四、得心證之理由：
  ㈠兩造就兩造於110年11月11日均任職臺南市○○區○○路00號伽碩
    職訓中心，於當日14時許，在伽碩職訓中心B1教室內，原告
    所有之系爭手機因被告坐椅子時，不慎碰撞到旁邊的椅子，
    該椅子再碰撞放有原告手機之椅子，導致該手機掉落等情，
    為兩造所不爭執（調字卷第12頁、本院卷第38頁），且有偵
    查筆錄、模擬照片及原告與訴外人蘇意雯之錄音譯文及光碟
    可稽（臺灣臺南地方檢察署111年度偵字第12765號卷第45頁
    背面、第48頁、第37頁），是上情應可認定。又原告所有之
    系爭手機因而受有損害，而原告支出維修費用7,050元，亦
    有台灣三星客戶服務中心維修單在卷可參（調字卷第19頁）
    ，應認原告此部分之主張為真實。
  ㈡按室內教室有多人在內，且置放桌椅及相關設備，以及個人
    物品，每個在室內教室活動的人本應注意前後之距離及相互
    之間隔，以免碰觸別人或物品，造成他人身體及財物之損害
    ，而手機幾乎已為人人必備通訊工具，不論是置放在桌上或
    其他物品上備用或充電之情形，亦所在多有，因此，被告在
    講師、助教及多位學員同時在內的室內教室中欲坐下於椅子
    上之前，理應注意自己身體或欲坐下的椅子是否會因而碰撞
    到其他物品，造成他人身體或財物之損害。如上所述，被告
    所為坐椅子不慎碰撞到旁邊的椅子之行為，造成該椅子再碰
    撞放有原告手機之椅子，導致系爭手機掉落而損害，兩者間
    有相當因果關係，顯有過失，是被告依民法第184條第1項規
    定，應負侵權行為責任。又原告將系爭手機送修，支出維修
    費用7,050元等情，業經認定如上，是原告此部分之損害為7
    ,050元，亦可認定。
  ㈢至原告另主張原告先向區公所聲請調解，但被告不願意，造
    成原告還要花費時間提起刑事、民事訴訟，此部分另向被告
    求償2,950元云云，惟查，原告提起刑事、民事訴訟，固造
    成時間花費，然此非因本件事故所直接造成之非財產上損害
    ，與本件事故間並無相當之因果關係。是原告此部分請求，
    難認有據，不應准許。
  ㈣再按損害之發生或擴大，被害人與有過失者，法院得減輕賠
    償金額，或免除之，民法第217條第1項定有明文，此項規定
    之目的在謀求加害人與被害人間之公平，倘受害人於事故之
    發生亦有過失時，由加害人負全部賠償責任，未免失諸過酷
    ，是以賦與法院得不待當事人之主張，減輕其賠償金額或免
    除之職權。經查，系爭手機價值不低，本應小心保管，如置
    放在同時有其他人在場的公共空間時，更應置放在安全穩妥
    的位置，以減少他人因不知有該手機而不小心碰觸導致手機
    掉落之機會，是原告於本件事故中亦有未能妥適保管之過失
    。本院審酌雙方過失之輕重，認原告自陳其將系爭手機置放
    在伽碩職訓中心B1教室內折疊椅上喇叭上方處充電（本院卷
    第36頁），該位置顯非安全穩妥的位置，復未告知被告等情
    ，認兩造應各負二分之一之過失責任，經適用過失相抵之法
    則，則被告應賠償之金額應減少為3,525元（7,050×50%＝3,5
    25）。
  ㈤又給付無確定期限者，債務人於債權人得請求給付時，經其
    催告而未為給付，自受催告時起，負遲延責任。其經債權人
    起訴而送達訴狀，或依督促程序送達支付命令，或為其他相
    類之行為者，與催告有同一之效力；遲延之債務，以支付金
    錢為標的者，債權人得請求依法定利率計算之遲延利息；應
    付利息之債務，其利率未經約定，亦無法律可據者，週年利
    率為5%，民法第229 條第2 項、第233 條第1 項前段、第20
    3 條定有明文，是本件原告請求被告給付3,525元，及自起
    訴狀送達翌日即111 年9 月30日起至清償日止，按週年利率
    百分之5 計算利息之範圍內，為有理由，應予准許；逾此範
    圍，則無理由，應予駁回。
五、本件原告勝訴部分係就民事訴訟法第427條第1項訴訟適用簡
    易程式所為被告敗訴之判決，依同法第389條第1項第3款規
    定，應依職權宣告假執行。並依同法第392條第2項規定，依
    職權宣告被告如預供擔保，得免為假執行。
六、本件事證已臻明確，兩造其餘攻擊防禦方法及舉證，核與判
    決結果無影響，爰不另一一論述。 　　
七、據上論結，原告之訴為一部有理由、一部無理由，依民事訴
    訟法第436條第2項、第79條、第389條第1項第3款、第392條
    第2項，判決如主文。　　　　
中　　華　　民　　國　　111 　年　　11　　月　　16　　日
                  臺灣臺南地方法院臺南簡易庭
                                  法  官　林福來
以上正本證明與原本無異。
如不服本判決，應於送達後廿日內，向本院提出上訴狀並表明上
訴理由，如於本判決宣示後送達前提起上訴者，應於判決送達後
廿日內補提上訴理由書（須附繕本）。
對於小額程序之第一審判決之上訴，非以其違背法令之理由，不
得為之。且上訴狀內應記載表明(一)原判決所違背之法令及其具
體內容。(二)依訴訟資料可認為原判決有違背法令之具體事實者
。如委任律師提起上訴者，應一併繳納上訴審裁判費。
中　　華　　民　　國　　111 　年　　11　　月　　16　　日
                                  書記官  鄭伊汝